臺灣南投地方法院刑事判決
110年度易字第183號
公  訴  人  臺灣南投地方檢察署檢察官 
被      告  王勤目



上列被告因贓物案件，經檢察官提起公訴（110年度偵字第2299
號），被告於本院準備程序就被訴事實為有罪之陳述，經告知簡
式審判程序意旨，並聽取當事人之意見後，經本院合議庭裁定行
簡式審判程序審理，判決如下： 
    主  文
王勤目犯搬運贓物罪，累犯，處有期徒刑參月，如易科罰金，以
新臺幣壹仟元折算壹日。未扣案犯罪所得新臺幣貳仟元沒收，於
全部或一部不能沒收或不宜執行沒收時，追徵其價額。
    事  實
一、王順宏於108年4月25日4時前某時許，至南投縣○○鎮○○路000
    0巷00弄00號新建住宅工地內，意圖為自己不法所有，基於
    竊盜之犯意，徒手竊取李中元所有放置工地內之氬焊機、手
    提砂輪機、電動鑽孔機各2台（下稱本案物品）得手（王順
    宏所涉竊盜犯行，業經臺灣高等法院臺中分院以109年度上
    易字第1259號判決處有期徒刑6月確定在案）；而王勤目明
    知本案物品為王順宏所竊取為來路不明之贓物，竟與王順宏
    約定以新臺幣（下同）2,000元之代價，基於搬運贓物之犯
    意，於同日4時許，駕駛車牌號碼000-0000號自用小客貨車
    （下稱本案車輛）在碧山路1107巷30弄及碧峰路192巷交岔
    路口等候，由王順宏將本案物品搬上本案車輛後，而王勤目
    先載送王順宏至位於草屯鎮博愛路及新生路交岔路口之其機
    車停放處後，再由王順宏騎乘機車、而王勤目駕駛本案車輛
    載運本案物品，共同前往臺中市東區自由路之干城跳蚤市場
    ，以此方式搬運贓物。
二、案經臺灣南投地方檢察署檢察官自動檢舉並偵查起訴。 
    理  由
一、程序方面：
  ㈠按除被告所犯為死刑、無期徒刑、最輕本刑為3 年以上有期
    徒刑之罪或高等法院管轄第一審案件者外，於第一次審判期
    日前之準備程序進行中，被告先就被訴事實為有罪之陳述時
    ，審判長得告知被告簡式審判程序之旨，並聽取當事人、代
    理人、辯護人及輔佐人之意見後，裁定進行簡式審判程序；
    又受命法官行準備程序，與法院或審判長有同一之權限，刑
    事訴訟法第273條之1第1項、第279條第2項前段分別定有明
    文。查本案被告王勤目所犯係死刑、無期徒刑、最輕本刑為
    3年以上有期徒刑或高等法院管轄第一審案件以外之罪，其
    於準備程序中就被訴事實為有罪之陳述，經法官告知簡式審
    判程序之旨，並聽取公訴人、被告之意見後，本院認為適宜
    簡式審判程序，依刑事訴訟法第273條之1第1項規定，裁定
    改行簡式審判程序，先予敘明。
  ㈡又簡式審判程序之證據調查，不受刑事訴訟法第159條第1項
    規定之限制，參諸刑事訴訟法第273條之2規定甚明。因此有
    關傳聞證據之證據能力限制規定無庸予以適用，且本案各項
    證據均無非法取得之情形，故本案以下所引證據，均得作為
    認定事實之證據。
二、認定犯罪事實所憑證據及理由：前揭犯罪事實，訊據被告王
    勤目於審理中坦承不諱(見院卷第60-61、69-70頁)，業經證
    人即告訴人李中元、證人即另案被告王順宏於警詢及偵查時
    之證述情節大致相符(見警卷第10-12頁、影偵卷第18-19頁)
    ，復有指認犯罪嫌疑人紀錄表暨犯罪嫌疑人指認表、監視器
    影像20幀暨現場照片4幀、南投縣政府警察局草屯分局復興
    派出所受理刑事案件報案三聯單、牌照號碼AJU-8376、YJY-
    332號車輛詳細資料報表（見警卷第5-8、13-27頁）、證人
    王順宏於109年7月21日手繪現場示意圖、南投縣政府警察局
    草屯分局投草警偵字第1090014873號函暨檢附照片黏貼紀錄
    表1份、Google示意圖、Google現場街景圖暨地圖示意圖2份
    、Google行經路線距離示意圖2份、本院109年度易字第116
    號判決、臺灣高等法院臺中分院109年度上易字第1259號判
    決（見審易卷第26、28-29、43-46、49-57頁，他卷第3-15
    頁）附卷可稽。足認被告前開之任意性自白與事實相符，本
    案事證明確，被告本案犯行，堪予認定，應依法論科。
三、論罪科刑之理由：
　㈠核被告王勤目所為，係犯刑法第349條第1項之搬運贓物罪。
　㈡被告王勤目前於106年間因竊盜案件，經臺灣臺中地方法院以
    106年易字第3739號判決處有期徒刑6月(共2罪)、5月，應執
    行有期徒刑1年2月確定；於同年間復因贓物案件，經臺灣高
    雄地方法院（下稱高雄地院）以106年度簡字第4480號判決
    處有期徒刑6月確定；又前開2案件復經高雄地院以107年度
    聲字第1047號裁定應執行有期徒刑1年6月確定；嗣其入監服
    刑，於107年11月1日縮短刑期執行完畢出監等情，此有臺灣
    高等法院被告前案紀錄表1份在卷可稽，足認被告於受有期
    徒刑執行完畢，於5 年以內故意再犯本案有期徒刑以上之罪
    ，為累犯；復參其所犯前開案件與本案均屬故意犯罪，且均
    屬贓物犯行，罪質相同，足認其對前次刑罰反應力薄弱，倘
    加重其最低法定刑，核無司法院釋字第775 號解釋所示之罪
    刑不相當情形，爰依刑法第47條第1項加重其刑。
　㈢爰以行為人責任為基礎，審酌被告明知氬焊機、手提砂輪機
    、電動鑽孔機等物品，均係來路不明之贓物，仍與王順宏一
    同將上開物品載運至臺中市東區自由路干城跳蚤市場，不僅
    助長他人不法財產犯罪，並增加偵查犯罪警員追查及被害人
    追回贓物之困難，所為實屬不該；惟念被告犯後坦承犯行之
    犯後態度，暨被告自陳未就學之智識程度、經濟狀況勉持、
    已婚、與太太同住等家庭生活情狀（見本院卷第70 頁），
    暨其犯罪動機、目的、手段、犯罪情節、本案搬運贓物之價
    值等一切情形，量處如主文所示之刑，並諭知易科罰金之折
    算標準。
四、沒收部分：
　　按犯罪所得，屬於犯罪行為人者，沒收之；於全部或一部不
    能沒收或不宜執行沒收時，追徵其價額。刑法第38條之1第1
    項前段、第3項定有明文。經查，被告王勤目因本案搬運贓
    物犯行而獲取2,000元報酬等情，業據被告於本院審理程序
    自承在卷（見本院卷第70頁），核與證人王順宏於前案偵查
    時證述相符（見影偵卷第19頁），此部分報酬核屬被告本案
    搬運贓物犯行之犯罪所得，雖未據扣案，仍應依前揭規定，
    宣告沒收之，於全部或一部不能沒收或不宜執行沒收時，追
    徵其價額。
據上論斷，應依刑事訴訟法第273條之1第1項、第299條第1項前
段，判決如主文。
本案經檢察官王元隆提起公訴；檢察官林孟賢到庭執行職務。
中　　華　　民　　國　　110 　年　　12　　月　　3 　　日
　　　　　　　　　刑事第二庭    法　官　劉彥宏
以上正本與原本無異。
如不服本判決應於收受送達後20日內向本院提出上訴書狀，並應
敘述具體理由；其未敘述上訴理由者，應於上訴期間屆滿後20日
內向本院補提理由書（均須按他造當事人之人數附繕本）「切勿
逕送上級法院」。
告訴人或被害人如對於本判決不服者，應具備理由請求檢察官上
訴，其上訴期間之計算係以檢察官收受判決正本之日期為準。
                                書記官  劉  綺
中　　華　　民　　國　　110 　年　　12　　月　　6 　　日

中華民國刑法第349條
收受、搬運、寄藏、故買贓物或媒介者，處5年以下有期徒刑、
拘役或科或併科50萬元以下罰金。
因贓物變得之財物，以贓物論。